# 请教陈版：关于自行建造固定资产达到预定可使用状态的判断

提问人：sysulaiyb 时间：2022-12-05 19:56:07
请教陈版：
（ 1 ）对于达到预定可使用状态的判断，除了企业会计准则第 17 号—借款费用 第十三条提及之外，是否有其他案例或解读有对如何判断达到预定可使用状态的进一步解释？
（ 2 ）对于某些行业，比如燃气行业，自行建造的管道，有一些规范性文件提及要竣工验收合格才能交付使用。但是已经达到预定可使用状态（实体建造已经完成，调试已经通过，已经可以投产），但是竣工资料不齐全导致竣工验收滞后，是否能在竣工验收之前，达到预定可使用状态的时候就转固？
谢谢。

回答人：chenyiwei
1 、《中审众环研究 2020 》、证监会会计部组织编写的《上市公司执行企业会计准则案例解析》等中都有相关案例可作参考。
2 、如果能够证明后续的竣工验收只是一项例行程序，本企业在管道建设完成时已自行对其进行了质检和验收，且质检和验收的标准不低于日后的法定验收所遵循的标准，后续补齐竣工资料不存在障碍，则可在竣工验收之前，达到预定可使用状态的时候就转固。